【裁判字號】    99,審訴,2765
【裁判日期】    990831
【裁判案由】    毒品危害防制條例
【裁判全文】
臺灣高雄地方法院刑事判決            99年度審訴字第2765號
公  訴  人  臺灣高雄地方法院檢察署檢察官
被      告  甲○○
上列被告因毒品危害防制條例案件，經檢察官提起公訴（99年度
偵字第18024 號），被告於準備程序中就被訴事實為有罪之陳述
，經本院告知簡式審判程序之旨，並聽取被告與公訴人之意見後
，本院合議庭裁定由受命法官獨任進行簡式審判程序，判決如下
：
    主  文
甲○○犯施用第一級毒品罪，處有期徒刑捌月，扣案之夾鏈袋貳
只均沒收；又犯施用第二級毒品罪，處有期徒刑肆月，扣案之甲
基安非他命參包（驗前淨重共計零點陸貳陸公克，驗餘淨重共計
零點伍玖參公克，含包裝袋參只）均沒收銷燬之。應執行有期徒
刑拾壹月，扣案之甲基安非他命參包（驗前淨重共計零點陸貳陸
公克，驗餘淨重共計零點伍玖參公克，含包裝袋參只）均沒收銷
燬之，扣案之夾鏈袋貳只均沒收。
    事實及理由
一、犯罪事實：
    甲○○前因施用毒品案件，經本院以民國88年度毒聲字第12
    1 號裁定送觀察、勒戒，於89年2 月19日執行完畢釋放，經
    臺灣高雄地方法院檢察署檢察官以88年度偵字第1588號為不
    起訴處分確定；復再於前開觀察、勒戒執行完畢釋放後5 年
    內再犯施用毒品案件，經本院以89年度毒聲字第194 號裁定
    觀察、勒戒，執行完畢後，經臺灣高雄地方法院檢察署檢察
    官以88年度毒偵字第3120號為不起訴處分確定。詎其仍不知
    悔改，先基於施用第一級毒品海洛因之犯意，於99年5 月10
    日下午某時，在高雄縣鳳山市○○路326 巷11之2 號3 樓住
    處，以將海洛因摻入香菸點燃吸食之方式，施用第一級毒品
    海洛因1 次；再基於施用第二級毒品甲基安非他命之犯意，
    於99年5 月12日上午8 時許，在同一地點，以將甲基安非他
    命置於玻璃球燒烤吸聞煙霧之方式，施用第二級毒品甲基安
    非他命1 次。嗣於99年5 月12日下午4 時5 分許，為警至上
    開住處搜所，扣得甲基安非他命3 包（驗前淨重共計0.626
    公克，驗餘淨重共計0.593 公克，含包裝袋3 只）、盛裝海
    洛因之夾鏈袋2 只，經警採其尿液送驗，呈安非他命、甲基
    安非他命及嗎啡陽性反應，而悉上情。
二、證據：
  (一)高雄市立凱旋醫院99年6 月2 日濫用藥物尿液檢驗報告、高
    雄市政府警察局左營分局99年度查獲毒品案件尿液檢體編號
    姓名對照表各1 份。
  (二)扣案之甲基安非他命3 包（驗前淨重共計0.626 公克，驗餘
    淨重共計0.593 公克，含包裝袋3 只）、夾鏈袋2只。
  (三)被告之自白。
三、論罪：
  (一)被告前因施用毒品案件經裁定送觀察、勒戒，執行完畢後經
    臺灣高雄地方法院檢察署檢察官為不起訴處分確定，後又因
    於5 年內施用毒品，經本院裁定觀察、勒戒確定，是被告於
    「初犯」經觀察、勒戒後，曾於5 年內再犯，經依法處罰，
    本案已屬3 犯以上，與毒品危害防制條例第20條第3 項「五
    年後再犯」之情形有別，且因已於「五年內再犯」，顯見其
    再犯率甚高，原實施之觀察、勒戒，已無法收其實效，而無
    五年戒斷期之存在，自無再經觀察、勒戒及強制戒治之必要
    ，檢察官逕行起訴，即無不合，合先敘明。
  (二)海洛因為毒品危害防制條例第2 條第2 項第1 款規定之第一
    級毒品，甲基安非他命則為同項第2 款規定之第二級毒品，
    是核被告所為，係犯毒品危害防制條例第10條第1 項施用第
    一級毒品罪、第10條第2 項施用第二級毒品罪。被告持有毒
    品後，進而施用，其持有之低度行為均應被施用高度行為所
    吸收，不另論其持有第一級、第二級毒品罪。被告所犯上開
    2罪，犯意各別，行為互殊，應予分論併罰。
四、科刑：
  (一)爰審酌施用毒品之行為不僅戕害自身身心健康，亦間接影響
    社會治安，被告前2 次經觀察、勒戒，並接受美沙冬替代療
    法（警卷第11頁），惟仍未能戒斷毒癮，顯見其對毒品之依
    賴情形非輕，實因使被告暫與毒品之誘惑隔離，促其斷絕毒
    害，並考量被告犯後坦承犯行等一切情狀，分別量處如主文
    所示之刑，並定其應執行之刑。
  (二)扣案之白色結晶3 包（驗前淨重共計0.626 公克，驗餘淨重
    0.593 公克，含包裝袋3 只），確屬第二級毒品甲基安非他
    命無訛，而裝盛該等毒品之包裝袋3 只，其中亦含有無法析
    離之第二級毒品甲基安非他命，應依毒品危害防制條例第18
    條第1 項前段規定諭知沒收銷燬之；至鑑驗耗用之毒品甲基
    安非他命既已滅失，即無庸再予宣告沒收銷燬，附此敘明。
  (三)扣案之夾鏈袋2 只，為被告所有，用以盛裝其所施用之第一
    級毒品海洛因之物，此經被告自承在卷（參偵卷第8 頁），
    應依刑法第38條第1 項第2 款宣告沒收。
據上論斷，應依刑事訴訟法第273 條之1 第1 項、第299 條第1
項前段，毒品危害防制條例第10條第1 項、第2 項、第18條第1
項前段，刑法第11條、第51條第5 款、第38條第1 項第2 款，判
決如主文。
本案經檢察官游淑玟到庭執行職務。
中    華    民    國    99    年    8     月    31    日
                  刑事第十庭    法  官  蔡書瑜
以上正本證明與原本無異。
如不服本判決應於收受送達後10日內向本院提出上訴書狀，並應
敘述具體理由；如未敘述上訴理由者，應於上訴期間屆滿後20日
內向本院補提理由書（均須按他造當事人之人數附繕本）「切勿
逕送上級法院」。
中    華    民    國    99    年    8     月    31    日
                                書記官  楊明月
附錄：論罪法條
毒品危害防制條例第10條
施用第一級毒品者，處 6 月以上 5 年以下有期徒刑。
施用第二級毒品者，處 3 年以下有期徒刑。

司法院資訊處製作；財團法人民間司法改革基金會備份。
